臺灣臺中地方法院刑事判決
111年度交易字第1429號
公  訴  人  臺灣臺中地方檢察署檢察官
被      告  王文堅


上列被告因公共危險案件，經檢察官提起公訴（111 年度速偵字
第3693號），本院判決如下：
    主    文
王文堅駕駛動力交通工具而吐氣所含酒精濃度達每公升零點二五
毫克以上，累犯，處有期徒刑捌月。
    犯罪事實
一、王文堅於民國108 年9 月間因2 件公共危險案件，經本院以
    108 年度交簡字第499 號及108 年度交易字第1853號分別判
    處有期徒刑6 月及7 月確定，並經本院以109 年度聲字第  
    718 號定應執行刑為有期徒刑11月，於109 年12月21日縮刑
    期滿執行完畢。詎其仍不知悛悔，於111 年8 月6 日中午12
    時許至同日下午1時許，在臺中市○○區○○路0 段000 ○0 號其
    住處，飲用啤酒2 瓶，竟基於醉後駕駛動力交通工具之犯意
    ，於同日下午1 時48分前某時，自其住處上址，騎乘車牌號
    碼000-000 號普通重型機車上路。嗣王文堅騎車行至臺中市
    ○○區○○街000 巷00號前，因行車未依規定使用方向燈而為警
    攔查，經警發覺其酒味甚濃而對其實施吐氣酒精濃度檢測，
    進而於同日下午1 時48分許，測得其吐氣中酒精濃度值為每
    公升0.61毫克，進而查悉上情。
二、案經臺中市政府警察局清水分局報告臺灣臺中地方檢察署檢
    察官偵查起訴。
    理    由
一、按被告以外之人於審判外之言詞或書面陳述，除法律有規定
    者外，不得作為證據；被告以外之人於審判外之陳述，雖不
    符刑事訴訟法第159 條之1 至第159 條之4 規定，而經當事
    人於審判程序同意作為證據，法院審酌該言詞陳述或書面陳
    述作成時之情況，認為適當者，亦得為證據，同法第159 條
    第1 項、第159 條之5 第1 項分別定有明文。經查，本判決
    所引用被告以外之人於審判外之言詞或書面陳述，檢察官及
    被告王文堅於本院審理時均陳明同意作為證據使用（見本院
    卷第33至35頁），經審酌該等言詞或書面陳述作成時並無違
    法或不當之情況，亦無違法取證等瑕疵，且與待證事實具有
    關聯性，認以之作為證據應屬適當，均有證據能力。其餘認
    定本案犯罪事實之非供述證據，查無違反法定程序取得之情
    ，依刑事訴訟法第158 條之4 規定反面解釋，亦具有證據能
    力。
二、上揭犯罪事實，業據被告王文堅於警詢、偵查及本院審理程
    序時坦承不諱（偵卷第29-31 頁、第67-68 頁；本院卷第31
    -37 頁），並有員警職務報告、公共危險案酒測黏貼單、臺
    中市○○○○○○○○○道路○○○○○○○○○○○○○號查詢機車駕駛人資料、
    車輛詳細資料報表各1 份在卷可稽，足認被告前開自白與事
    實相符，應堪採信。本案事證明確，被告犯行洵堪認定，應
    依法論科。
二、論罪科刑：
  ㈠核被告所為，係犯刑法第185 條之3 第1 項第1 款之駕駛動
    力交通工具而吐氣所含酒精濃度達每公升0.25毫克以上之罪
    。
　㈡被告前因公共危險案件，經本院以108 年度交簡字第499 號
    判處有期徒刑6 月確定；又因公共危險案件，經本院以108
    年度交易字第1853號判處有期徒刑7 月確定；上開案件，經
    本院以109 年度聲字第718 號裁定應執行有期徒刑11月確定
    ，於109 年12月21日縮短刑期執行完畢出監，有臺灣高等法
    院被告前案紀錄表1 份在卷可按。其於受有期徒刑執行完畢
    後5 年以內，故意再犯本件法定刑為有期徒刑以上之罪，為
    累犯。而被告上開犯行既經執行完畢，又故意再犯本案之罪
    ，符合累犯者對刑罰反應力薄弱之立法理由，且依本案情節
    （詳下述科刑審酌事由），被告亦無須量處最低法定本刑之
    情形，依累犯規定加重其最低本刑，尚不悖司法院釋字第77
    5 號解釋之意旨，應依刑法第47條第1 項規定加重其刑。
　㈢爰以行為人之責任為基礎，審酌被告於本案案發前，已有6
    次公共危險前科紀錄，明知酒精成分對人之意識能力具有影
    響，酒後駕車對一般道路往來之公眾皆具有高度危險性，卻
    未恪遵法令，漠視自己及公眾之交通安全，於飲酒後精神狀
    態已受相當影響下，仍騎車上路之犯罪手段、所生危險，實
    不需寬待；惟考量被告犯後坦承犯行，態度尚可，兼衡其自
    述高工畢業、從事鐵工、月薪約新臺幣2 至3 萬元等一切情
    狀（本院卷第36頁），量處如主文所示之刑，以示懲儆。　
據上論斷，應依刑事訴訟法第299 條第1 項前段，判決如主文。
本案經檢察官鄭珮琪提起公訴，檢察官謝道明到庭執行職務。　
中　　華　　民　　國　　111 　年　　10　　月　　21　　日
                  刑事第三庭  法  官  陳建宇
以上正本證明與原本無異。
如不服本判決應於收受送達後20日內向本院提出上訴書狀，並應
敘述具體理由；其未敘述上訴理由者，應於上訴期間屆滿後20日
內向本院補提理由書（均須按他造當事人之人數附繕本）「切勿
逕送上級法院」。
　　　　                      書記官  黃筠婷
中　　華　　民　　國　　111 　年　　10　　月　　21　　日
附錄論罪科刑法條：刑法第185 條之3 
中華民國刑法第185條之3
駕駛動力交通工具而有下列情形之一者，處3年以下有期徒刑，
得併科30萬元以下罰金：
一、吐氣所含酒精濃度達每公升零點二五毫克或血液中酒精濃度
    達百分之零點零五以上。
二、有前款以外之其他情事足認服用酒類或其他相類之物，致不
    能安全駕駛。
三、服用毒品、麻醉藥品或其他相類之物，致不能安全駕駛。
因而致人於死者，處3年以上10年以下有期徒刑，得併科2百萬元
以下罰金；致重傷者，處1年以上7年以下有期徒刑，得併科1百
萬元以下罰金。
曾犯本條或陸海空軍刑法第54條之罪，經有罪判決確定或經緩起
訴處分確定，於十年內再犯第1項之罪因而致人於死者，處無期
徒刑或5年以上有期徒刑，得併科3百萬元以下罰金；致重傷者，
處3年以上10年以下有期徒刑，得併科2百萬元以下罰金。